【裁判字號】    92,交聲,357
【裁判日期】    920820
【裁判案由】    聲明異議
【裁判全文】
臺灣高雄地方法院刑事裁定                        九十二年度交聲字第三五七號
    原處分機關  交通部公路總局高雄區監理所
    異  議  人    甲○○
右列異議人即受處分人因違反道路交通管理處罰條例案件，對於交通部公路總局高雄
區監理所監理站九十二年七月十四日高監自字第裁80-KAB214972號處分，聲明異議，
本院裁定如左：
    主  文
異議駁回。
    理  由
一、按「汽車駕駛人，行經有燈光號誌管制之交岔路口闖紅燈者，處新臺幣一千八百
    元以上五千四百元以下罰鍰。」道路交通管理處罰條例第五十三條第一項定有明
    文。
二、異議意旨略以：異議人於九十二年二月十一日凌晨約四時許，駕駛營業用曳引車
    ，沿台一線往西螺大橋方向，因發現紅燈故障，並未有紅燈，只是有閃黃燈，直
    到三叉路口發現二面都是紅燈，但前面並沒有閃紅燈，所以行駛過去約有五百公
    尺遠後，突然有警車以很快速度前來指稱異議人闖紅燈，當時異議人車速僅有三
    十公里，如果有紅燈豈會不停，又要闖紅燈怎會速度如此慢等語。
三、經查：(一)本件異議狀所附裁決書係記載違規時間為九十二年一月九日，並非異議
    人所稱之九十二年二月十一日，參酌卷附之交通部公路總局高雄區監理所九十二
    年八月十三日高監自字第０九二００三七四八０號函所附舉發單亦係記載九十二
    年一月九日，是應認異議狀所述時間有誤，合先敘明。(二)又參酌前揭交通部公路
    總局高雄區監理所回函所附異議人於九十二年一月二十八日提出之申訴書記載違
    規地點之交通號誌故障，不變綠燈達五分鐘，三向汽機車均繼續行使，異議人也
    繼續行使，接著有一部停在巷內警車追過來取締時也未變綠燈等語，與本件異議
    意旨有差異，然異議人當時距離事發時較近，印象應較為深刻，且本件異議狀顯
    有迴避闖紅燈之情，是應以異議人於九十二年一月二十八日所述較為可採。(三)再
    者，八十七年十月二十八日修正公布自八十九年七月一日施行之行政訴訟法第一
    百三十六條亦規定準用民事訴訟法第二百七十七條「當事人主張有利於己之事實
    者，就其事實有舉證之責任。但法律別有規定，或依其情形顯失公平者，不在此
    限。」，本件異議人既自己判斷交通號誌故障而闖紅燈，則依前揭行政訴訟法第
    一百三十六條準用民事訴訟法第二百七十七條之規定，自應由異議人負舉證責任
    ，然異議人並未提出證據證明當時號誌有故障情形，雲林縣警察局九十二年八月
    十四日雲警交字第0920042898號亦稱當時係以三色管制正常運作，此有該函在本
    院卷可稽，是異議人既有闖紅燈之行為，復未舉證證明號誌故障，原處分機關據
    以援引道路交通管理處罰條例第五十三條條第一項規定，裁處異議人罰鍰新台幣
    三千六百元並計違規點數三點，並無不當。本件異議為無理由，應予駁回。
四、據上論斷，應依道路交通案件處理辦法第十九條，裁定如主文。
中      華      民      國    九十二    年      八      月     二十     日
                                臺灣高雄地方法院交通法庭
                                    法  官         楊智守
右正本證明與原本無異。
如不服本裁定應於送達後五日內向本院提出抗告狀。
                                    書記官         王美玲
中    華    民    國      九十二      年    八    月      二十五     日


司法院資訊處製作；財團法人民間司法改革基金會備份。
